【裁判字號】    90,訴,205
【裁判日期】    900427
【裁判案由】    殺人未遂
【裁判全文】
臺灣屏東地方法院刑事判決                            九十年度訴字第二五號
    公  訴  人  臺灣屏東地方法院檢察署檢察官
    被      告  甲○○
    指定辯護人  本院公設辯護人  丁○○
右被告因殺人未遂案件，經檢察官提起公訴（九十年度偵字第一六○○號），本院判
決如左：
    主  文
甲○○以加害生命之事，恐嚇他人致生危害於安全，處有期徒刑拾月。
    事  實
一、甲○○於民國九十年一月二十三日與其妻乙○○發生爭吵，乙○○乃返回屏東縣
    高樹鄉○○路五號娘家居住，翌日（農曆春節）乙○○又回夫家住宿，隔日再度
    回其娘家居住，後來甲○○因其妻不願隨其回家，且在此之前又與其岳父丙○○
    相處不甚愉快，竟心生不滿，基於恐嚇丙○○、乙○○二人之犯意，於九十年一
    月二十六日凌晨一時三十分許（大年初三），持其在家裡以啤酒瓶內裝汽油，在
    瓶口塞上布條自製而成，俗稱之汽油彈一個，至屏東縣高樹鄉○○路五號，見其
    岳父丙○○及其妻子乙○○在客廳，即引燃該汽油彈，並將之丟置於大門前地磚
    上，該瓶子破裂後，汽油飛濺，引起大火，其以此加害生命之事恐嚇於丙○○、
    乙○○，致其二人心生畏懼陷於不安之狀態而危害其等生命安全，丙○○、乙○○見門前有火光，大喊救命，鄰居聞聲，協力將火勢撲滅。
二、案經屏東縣警察局里港分局報請台灣屏東地方法院檢察署檢察官偵查起訴。
    理  由
一、被告甲○○承認其因不滿其妻乙○○不回家乃憤而引燃汽油彈藉以恐嚇被害人徐
    梅貴土、乙○○父女等情，此核與被害人丙○○、乙○○所指證之情節相符合，
    並有被害人丙○○住處大門前遭火燃燒後之相片在卷可參，被告有丟擲汽油彈之
    事實，應無疑義；又被告見屋內有被害人丙○○、乙○○二人，竟丟擲汽油彈引
    燃火勢，其此舉顯使被人丙○○父女二人陷於恐怖不安之狀態，而危害其二人之
    生命安全，自屬恐嚇行為，因此，本件事證明確，被告恐嚇之犯行應可認定。
二、核被告甲○○所為，係犯刑法第三百零五條之恐嚇罪。公訴人認被告上開行為係
    犯刑法第一百七十三條第三項、第一項之項之放火燒燬現有人居住之建築物未遂
    罪及第二百七十一條第二項、第一項之殺人未遂罪。惟查：（一）、本件係因被
    害人乙○○過年期間滯留娘家致被告不滿而引起，但夫妻間偶有爭執，在所難免
    ，應無放火燒屋以奪取人命之動機。（二）、依卷附火埸相片所示，被告丟擲汽
    油瓶之地點係在被害人丙○○住處大門前之騎樓地面。被告若有意放火燒屋取人
    性命，大可對較易燃燒之處引火，其竟捨此而不為，而將汽油彈丟於質地光滑，
    不易燃燒，易遭人撲滅之門外地磚上，此顯非燒屋奪命應有之舉。（三）、再參
    以被告並未利用被害人就寢時為之，且僅持一瓶汽油瓶而已，此與一般蓄意縱火
    燒屋者，動輒以大量之汽油燃燒之情形不同，況其投擲汽油彈後隨即離去並未有
    進一步之行動，益證其行為僅此於恐嚇而已。公訴人所引應適用法條容有未洽，
    應予變更之。又被告以一行為對其妻及其岳父進行恐嚇，應依想像競合犯之例，
    從一重處斷。爰審酌被告素行、犯罪動機、目的、手段、任意丟擲汽油彈稍有不
    慎極易釀成重大災害，且造成人心惶惶，其危害性至為嚴重及其犯後態度等一切
    情狀，量處如主文所示之刑。
三、末按俗稱之汽油彈（即汽油瓶）在一般情形之下，係以玻璃瓶或玻璃罐等碎容器
    ，內裝汽油或發性溶劑，瓶口或罐口以布條或棉花等物封住，點燃後利直用投擲
    撞擊地面等硬物，造成瓶體或罐體破碎，汽油四處飛濺，產生擴散性燃燒，其與
    爆裂物爆炸後產生之爆炸性燃燒不同，故汽油彈雖有殺傷力與破壞性，但並非槍
    砲彈藥刀械管制條例所列管之爆裂物、彈藥、子彈等物，併此指明（內政部警政
    署刑事警察局刑偵五字第八三○八二號函參照）。
據上論斷，應依刑事訴訟法第二百九十九條第一項前段、第三百條，刑法第三百零五
條、第五十五條，罰金罰鍰提高標準條例第一條前段，判決如主文。
本案經檢察官張啟聰到庭執行職務
中      華      民      國      九十      年      四    月    二十七    日
                                      臺灣屏東地方法院刑事第三庭
                                          法  官    黃國永
右正本證明與原本無異。
對於本判決如有不服應於收受送達後十日內向本院提出上訴書狀上訴於台灣高等法院
高雄分院並按他造當事人之人數附具繕本。
                                          書記官   李勝群
中      華      民      國      九十      年      四    月    二十七    日
附錄本案論罪科刑法條：刑法第三百零五條。


司法院資訊處製作；財團法人民間司法改革基金會備份。
